臺灣嘉義地方法院刑事判決
111年度訴字第157號
公  訴  人  臺灣嘉義地方檢察署檢察官
被      告  貝順羽



上列被告因傷害等案件，經檢察官提起公訴（110年度偵字第665
6號），本院判決如下：
    主      文
甲○○犯侵入住宅罪，處有期徒刑參月，如易科罰金，以新臺幣壹
仟元折算壹日。又犯傷害罪，處有期徒刑伍月，如易科罰金，以
新臺幣壹仟元折算壹日。應執行有期徒刑柒月，如易科罰金，以
新臺幣壹仟元折算壹日。
    事實及理由
一、犯罪事實
    甲○○與乙○○於民國110年3、4月間因臉書社群網站結識而為
    朋友關係，惟甲○○未經乙○○同意而基於侵入住宅之犯意，先
    於110年6月20日晚間11時許，擅自由未上鎖大門侵入乙○○位
    於嘉義縣○○鄉○○村○○路000巷0弄0號住處(下稱系爭房屋)後
    ，因見乙○○在其2樓房間(下稱甲房間)內與其他5名友人共同
    飲酒作樂，即自行進入對面房間(下稱乙房間)內停留約1小
    時後，逕行離開系爭房屋至附近統一便利超商購物後，復接
    續前開犯意，於翌(21)日凌晨1時許，再度無故侵入系爭房
    屋進入乙房間逗留約1至2小時後，因聽聞來訪友人陸續離去
    即探頭向外查看，惟因發現乙○○與尚未離去某男性友人獨處
    一室，頓時醋勁大發而怒火中燒，竟另基於傷害之犯意，徒
    手毆打並以腳踹向乙○○，致其因此受有頭部鈍挫傷合併頭皮
    血腫及右肩挫傷及瘀傷與左胸壁挫傷等傷害。　
二、證據能力
    刑事訴訟法159條之5規定，被告以外之人於審判外之陳述，
    雖不符前4條之規定，而經當事人於審判程序同意作為證據
    ，法院審酌該言詞陳述或書面陳述作成時之情況，認為適當
    者，亦得為證據。當事人、代理人或辯護人於法院調查證據
    時，知有第159條第1項不得為證據之情形，而未於言詞辯論
    終結前聲明異議者，視為有前項之同意。本判決以下所引用
    之傳聞證據，檢察官及被告甲○○於審判程序中均同意作為證
    據使用，或知有傳聞證據之情形而未於言詞辯論終結前聲明
    異議，本院審酌該等證據作成時之情況，並無違法取證之情
    形，又與本案有關聯性，認為以之作為證據應屬適當，均具
    有證據能力。
三、認定犯罪事實所憑之證據及理由
　㈠訊據被告固承認於前揭時、地，因發現告訴人乙○○與某男性
    友人於甲房間內獨處，一時惱怒失控而攻擊告訴人致其受有
    前開傷勢，惟矢口否認有何侵入住宅犯行，辯稱：我與告訴
    人是男女朋友關係，告訴人先前有交付鑰匙同意讓我自由進
    出系爭房屋，我沒有侵入住宅等語(本院卷第37頁、第54頁)
    。
  ㈡被告於上開時間先後二次進入系爭房屋留置於乙房間內，其
    後並因發現告訴人與某男性友人獨處一室，頓時惱怒即徒手
    毆打並以腳踹向告訴人致其受有頭部鈍挫傷合併頭皮血腫及
    右肩挫傷及瘀傷與左胸壁挫傷等傷害等情，業據告訴人（警
    卷第4頁至第6頁、偵卷第17頁至第19頁）指訴明確，核與證
    人葉○○（警卷第7頁至第9頁）及梁○○（警卷第10頁至第12頁
    ）證述相符，並有卷附天主教中華聖母修女會醫療財團法人
    天主教聖馬爾定醫院110年6月21日乙種診斷證明書（警卷第
    13頁）、簡訊及通話紀錄翻拍照片（偵卷第93頁至第119頁
    ）、傷勢照片（偵卷第25頁至第47頁）、嘉義縣警察局中埔
    分局三和派出所受（處）理案件證明單、簡訊及通話紀錄翻
    拍照片（偵卷第49頁至第87頁）可佐，且為被告所承認（警
    卷第1頁至第3頁、偵卷第125頁至第127頁、偵卷第133頁至
    第135頁、本院卷第54頁），此部份事實首堪認定為真。
　㈢被告雖否認侵入系爭房屋而執上詞置辯，然被告於警詢時經
    司法警察告知涉嫌罪名為侵入住宅及傷害罪並踐行法定告知
    義務(警卷第1頁)後，供稱「(問)被害人稱並未曾經給予你
    大門鑰匙或是提供給你其他任何能進入屋內之方式，你是如
    何進入屋内的？(答)當時大門沒有完全關閉，我有傳訊息給
    被害人但沒有回應，我看大門有隙縫就直接進入」等語(警
    卷第2頁)，可知被告斯時既經員警告知涉嫌侵入住宅罪而為
    犯罪嫌疑人接受調查，則對於告訴人是否交付系爭房屋鑰匙
    並授權其自由出入此重要辯解，自當於第一時間即據理力爭
    而加以提出主張，然被告對此有利抗辯卻隻字未提，嗣於數
    月後之偵查中改供稱「案發當天我雖然有系爭房屋鑰匙，但
    我看到系爭房屋大門沒鎖，我就直接進去」等語(偵卷第135
    頁)，前後供述已有所出入，且被告於審理時亦自承「先前
    曾有2至3次前往系爭房屋與告訴人共同飲酒，但均是經告訴
    人邀約互傳訊息確認後才會前往」(本院卷第66頁)、「案發
    前我有傳送訊息及打電話要告知告訴人前往系爭房屋，但告
    訴人沒有讀取訊息也沒有接聽電話，之後告訴人才傳訊息跟
    我說不用」(本院卷第55頁)等語，可知依被告先前進入系爭
    房屋之經驗，亦均須先經告訴人邀約或得其同意始得進入而
    無得以自由出入之權限，反觀被告案發時係利用系爭房屋大
    門未鎖留有縫隙而進入，且未向告訴人表明已進入系爭房屋
    反鬼鬼祟祟滯留於乙房間內，則單就被告於案發時所為行止
    ，對其於審理時所為辯解已顯難輕信。
　㈣再據告訴人歷次證述始終證稱「我與被告是在臉書上互相認
    識，被告雖有追求但我們沒有交往事實，是被告一直騷擾我
    ，案發時我完全不知道被告是如何進入系爭房屋內，我沒有
    提供過系爭房屋鑰匙或跟被告講過其他進入系爭房屋的方式
    ，我沒有同意被告進入系爭房屋」等語(警卷第4頁至第6頁
    、偵卷第17頁至第19頁、本院卷第57頁至第62頁)，業已明
    確證述絕無交付鑰匙且同意被告自由出入系爭房屋情事，且
    勾稽告訴人警詢時證述「案發當時我在甲房間外走道，被告
    忽然出現在我面前，我來不及反應還沒問被告為什麼能夠進
    入系爭房屋，被告就一直罵我並動手打我」等語(警卷第4頁
    )，核與被告供述「當時告訴人剛好走出甲房間要去廁所，
    告訴人看到我就詢問是怎麼進入系爭房屋，我就與告訴人發
    生爭執」等語相符(警卷第2頁)，可見告訴人於案發時對於
    被告突然在甲房間外走道出現，確實事先毫無預料以致無從
    反應，則依告訴人於案發第一時間與被告相遇所呈現驚嚇不
    知所措之舉止，且立即進一步質問被告如何進入系爭房屋之
    互動情形綜合以觀，益證告訴人並無事先授權或同意被告得
    以自由出入系爭房屋之情形無訛。
  ㈤至被告雖提出與告訴人於通訊軟體所為對話截圖(本院卷第71
    頁)，然觀諸該等對話內容至多僅屬友人間較為親暱戲謔對
    話，與被告是否事前確有經告訴人授權或同意自由進入系爭
    房屋並無任何實質關聯，自無從僅憑此對話截圖即為被告有
    利之認定。另被告雖聲請調閱系爭房屋周邊監視器畫面等語
    (本院卷第65頁)，惟因案發時間距今已近1年，監視器畫面
    是否已遭覆蓋而有無留存檔案猶未可知，且調取監視器畫面
    至多僅得用以證明被告【進入】系爭房屋方式，然因被告對
    於其係因大門未鎖留有縫隙而逕自進入系爭房屋之事實並無
    爭執，而單自監視器畫面並無從得知被告是否【侵入】住宅
    ，顯然無助於本案爭點之釐清，本院因此認無調取監視器畫
    面之必要，一併指明。　　
　㈥綜上所述，被告所辯顯屬事後卸責之詞，本件事證明確，被
    告所為侵入住宅及傷害犯行均堪認定，應依法論科。
四、論罪科刑
  ㈠核被告所為，係犯刑法第306條第1項之侵入住宅罪及同法第2
    77條第1項之傷害罪。被告先於110年6月20日晚間11時許，
    侵入系爭房屋停留約1小時後逕行離去購物，嗣於翌日凌晨1
    時許，再度無故侵入系爭房屋，因其行為之時間及空間具有
    密接性，主觀上亦出於單一之侵入住宅犯意，基於刑罰評價
    之公平性，並考量社會健全之觀念，應論以接續犯之一罪。
    至被告所為侵入住宅及傷害犯行，因犯意各別且行為互殊，
    即應予分論併罰。
  ㈡爰審酌被告與告訴人曾為友人關係，被告雖對告訴人有所情
    意卻未能理性處理情感糾紛，竟侵入系爭房屋且進入私密度
    極高之乙房間內逗留合計長達數小時，嚴重破壞告訴人居住
    生活安寧，且利用己身身材優勢訴諸暴力對告訴人施暴造成
    上開非輕傷勢，被告犯罪手段實屬兇殘，不僅致告訴人受傷
    亦造成心中難以弭平之傷痛，被告所為已嚴重危害社會秩序
    並徒增社會暴戾之氣，足見自我控制能力欠佳，法治觀念薄
    弱，犯後未曾對告訴人表示真摯歉意更未能與告訴人達成和
    解，且僅承認傷害犯行而就侵入住宅犯行則始終否認（此乃
    被告基於防禦權之行使而為辯解，本院不得以此作為加重量
    刑之依據，但此與其餘相類似、已坦承全部犯行之案件相較
    ，自應在量刑予以充分考量，以符平等原則），未能坦然面
    對自己之過錯，兼衡被告自陳國中畢業之智識程度，未婚、
    無子女，從事畜產運輸，獨居，家境不好，需照顧高齡長輩
    及公訴檢察官表示請從重量刑與告訴人請求依法判決等一切
    情狀，分別量處如主文所示之刑並定其應執行刑如主文所示
    ，及就所宣告刑與應執行刑部分均併諭知易科罰金之折算標
    準。
據上論斷，應依刑事訴訟法第299條第1項前段(依刑事判決精簡
原則，僅記載程序法條)，判決如主文。
本案經檢察官侯德人提起公訴，檢察官楊麒嘉到庭執行職務。
中　　華　　民　　國　　111 　年　　5 　　月　　19　　日
                  刑事第八庭  審判長法  官  謝其達
　　　　　　　　　　　　　　　　　　法  官  鄭諺霓
　　　　　　　　　　　　　　　　　  法  官  盧伯璋　　 
以上正本證明與原本無異。
如不服本判決應於收受判決後20日內向本院提出上訴書狀，並應敘述具體理由；其未敘述上訴理由者，應於上訴期間屆滿後20日內向本院補提理由書（均須按他造當事人之人數附繕本）「切勿逕送上級法院」。告訴人或被害人如對於本判決不服者，應具備理由請求檢察官上訴，其上訴期間之計算係以檢察官收受判決正本之日期為準。　　　　　　　　　　　　　　　　　　
中　　華　　民　　國　　111 　年　　5 　　月　　19　　日
                                    書記官  曹瓊文
附錄本案論罪刑法條全文：　　　　
中華民國刑法第306條第1項
無故侵入他人住宅、建築物或附連圍繞之土地或船艦者，處1年
以下有期徒刑、拘役或9千元以下罰金。 
中華民國刑法第277條第1項
傷害人之身體或健康者，處5年以下有期徒刑、拘役或50萬元以
下罰金。